# 资产组减值为什么需要首先抵减商誉？

提问人：xuekuaiji13 时间：2020-08-18 14:36:12
商誉有人说是一种超额获利能力。
是否可以这样理解：子公司发生减值，说明子公司的盈利能力有问题，有人说商誉是一种超额获利能力，如果子公司盈利能力有问题，证明商誉首先发生了减值，所以应当先冲减分摊至资产组的商誉。

回答人：chenyiwei
商誉本来就是一个“剩余计量金额”，即合并成本减去可辨认净资产公允价值份额后的剩余金额。且其价值的不确定性远高于可辨认资产，因此资产组减值首先抵减商誉账面价值，有尽可能消除计量不确定性的考虑。